臺灣高等法院高雄分院刑事判決　　　　94年度上訴字第1115號
上　訴　人　臺灣屏東地方法院檢察署檢察官
被　　　告　甲○○
上列上訴人因被告違反毒品危害防制條例案件，不服臺灣屏東地
方法院94年度訴字第446 號中華民國94年6月30日第一審判決（
起訴案號：臺灣屏東地方法院檢察署94年度毒偵字第870 號），
提起上訴，暨該署檢察官移送併辦（同署94年毒偵字第1580號、
1712、2395號），本院判決如下：
     主  文
原判決撤銷。
甲○○連續施用第一級毒品，累犯，處有期徒刑壹年陸月，扣案
之沾有海洛因之注射針筒貳支、海洛因殘渣袋只，均沒收銷燬
之；注射針筒貳支、壹支、貳支均沒收之。
     事  實
一、
（一）甲○○於民國91年間因違反毒品危害防制條例案件，經原
      審以91年度訴字第291 號判決處有期徒刑10月確定，經入
      監執行後，於93年3 月31日因縮短刑期刑期執行完畢。又
      於88年間因施用毒品案件，經原審以88年度毒聲字第211
      號裁定至勒戒處所觀察、勒戒後，認為有繼續施用毒品傾
      向，再以88年度毒聲字第417 號裁定至戒治處所施以強制
      戒治，嗣經原審裁定停止強制戒治及撤銷停止強制戒治，
      至88年7 月28日強制戒治執行完畢，並由臺灣屏東地方法
      院檢察署檢察官於89年8 月11日以89年度戒毒偵字第348
      號為不起訴處分。另又於91年間再因施用毒品，由原審以
      91年度毒聲字第403 號裁定強制戒治，嗣經原審以92年度
      毒聲字第129 號裁定停止強制戒治出所另執行他案拘役刑
      期，其強制戒治執行完畢日期為92年6 月5 日。
（二）甲○○竟猶不思戒除惡習，於上開強制戒治執行完畢後5
      年內，復基於施用第一級毒品海洛因之概括犯意，自94年
      2 月底某日起至同年9 月18日下午4 時30分許止，在其屏
      東縣潮州鎮○○里○○路19號住所，及其住所附近之民治
      橋旁公園等處，以注射針筒施打入體內之方式，施用海洛
      因多次。嗣於94年3 月29日上午11時30分許，經屏東縣政
      府警察局潮州分局警員至上開住處搜索，扣得其所有供施
      用毒品所用之沾有海洛因之注射針筒2 支、海洛因殘渣袋
      3 只；嗣於同年6 月17日在屏東縣潮州鎮○○路172 號五
      洲藥局前，又經警搜索查獲，並扣得其所有預備供施用毒
      品所用之針筒2 支；復於同年6 月29日下午7 時許，在屏
      東縣屏東市○○路高屏大橋涵洞之道路上，因形跡可疑，
      經警盤查並扣得其所有預備供施用毒品所用之針筒1 支。
      再於同年9 月18日下午4 時40分許，在屏東縣萬丹鄉萬丹
      公墓旁，因行跡可疑，為警盤查採尿送驗呈嗎啡陽性反應
      而查獲，並扣得其所有已使用過之注射針筒2 支。
二、案經屏東縣政府警察局潮州分局報請臺灣屏東地方法院檢察
    署檢察官偵查起訴，及該署檢察官移送本院併案審理。
    理  由
一、
（一）被告甲○○（下稱被告）對於上揭施用第一級毒品海洛因
      之犯行，業據其於本院審理時坦承不諱；其先後4 次為警
      查獲經採其尿液送驗結果，確均呈嗎啡陽性反應，有臺灣
      檢驗科技股份有限公司94年4 月25日編號KＺ000000000000
　　　號、94年7 月1 日編號KＺ000000000000號、94年7 月21日
　　　編號KＺ000000000000號濫用藥物尿液檢驗報告各1 紙、屏
  　　東縣政府警察局屏東分局毒品快速篩檢試劑檢驗表1 份在
    　卷可稽。並有分別扣案之注射針筒2 支、海洛因殘渣袋3
    　只；注射針筒2 支、1 支、2 支可考；而94年3 月29日扣
      案之注射針筒2 支、殘渣袋3 只，經檢驗後亦均有海洛因
      陽性反應，亦有高雄醫學大學附設中和紀念醫院報告日期
      94年6 月14日報告編號9406-75 、9406-76 、9406-77 號
      等檢驗報告各1 紙在卷可考，被告之自白核與事實相符，
      其連續施用第一級毒品之犯行，堪予認定。
（二）被告於88年間曾因施用毒品案件，經原審以88年度毒聲字
      第211 號裁定應至勒戒處所觀察、勒戒後，認為有繼續施
      用毒品之傾向，再以88年度毒聲字第417 號裁定至戒治處
      所施以強制戒治，嗣經原審裁定停止強制戒治及撤銷停止
      強制戒治，至89年7 月28日強制戒治執行完畢，並由臺灣
      屏東地方法院檢察署檢察官於同年8 月11日以89年度戒毒
      偵字第348 號為不起訴處分。另又於91年間再因施用毒品
      ，由原審以91年度毒聲字第403 號裁定強制戒治，嗣經原
      審以92年度毒聲字第129 號裁定停止強制戒治出所另執行
      他案拘役刑期，其強制戒治執行完畢日期為92年6 月5 日
      等情，有臺灣高等法院被告全國前案紀錄表1 份附卷足憑
      ，被告於前開強制戒治完畢後5 年內，再次施用毒品，應
      依法論科。
二、查海洛因係毒品危害防制條例第2 條第2 項第1 款所列之第
    一級毒品，不得非法持有、施用。故核被告所為，係犯同條
    例第10條第1 項之施用第一級毒品罪。檢察官移送併辦之94
    年度毒偵字第1580、1712、2395號即被告自94年3 月30日起
　　至94年9 月18日下午4 時30分許止之施用海洛因部分，與本
    件具有連續犯之裁判上一罪之關係，為起訴效力所及，本院
    自應併予審理。被告持有海洛因之低度行為，應為施用之高
    度行為所吸收，不另論罪。被告前後多次施用行為，時間緊
    接，犯罪構成要件相同，顯係基於概括犯意而為之，應依連
    續犯之規定，以一罪論，並加重其刑。被告前因違反毒品危
    害防制條例案件，經法院判處有期徒刑10月確定，於93年3
    月31日執行完畢，有卷附臺灣高等法院被告全國前案紀錄表
    可按，其受有期徒刑之執行完畢，5 年以內再犯有期徒刑以
    上之本罪，為累犯，應依加法重其刑，並遞加重之。
三、原審予以論科，固非無見，惟查被告自93年3 月30日起至94
    年9 月18日下午4 時30分許止之施用海洛因部分，原審未及
    審理，尚有未洽。檢察官以此提起上訴，非無理由，應由本
    院將原判決撤銷改判。爰審酌被告曾因施用毒品經送戒治處
    所施以強制戒治後，仍未能戒斷其施用毒品之惡習，足見其
    陷溺已深，惟因施用毒品之本質係自戕行為，並無加害他人
    ，且犯罪後坦承犯行，頗具悔意等其他一切情狀，量處有期
    徒刑1 年6 月。扣案沾有海洛因之注射針筒2 支、殘渣袋3
    只，因難與所附著之毒品成分析離，應依同條例第18條第1
    項前段之規定沒收銷燬之；至94年6 月17日、同年6 月29日
    查扣之注射針筒2 支、1 支，經送驗其上均無海洛因反應，
    有高雄醫學院附設中和紀念醫院報告日期94年9 月13日編號
    9409-12 、9409-13 、9409-14 等檢驗報告在卷可佐，惟均
    為被告所有預備供施用毒品所用之物；94年9 月18日扣案之
    注射針筒2 支則為被告施用海洛因所用，均業據被告供明在
    卷，均應依刑法第38條第1 項第2 款之規定宣告沒收之。
四、據上論斷，應依刑事訴訟法第369 條第1 項前段、第364 條
    、第299 條第1 項前段、毒品危害防制條例第10條第1 項、
    第18條第1 項前段，刑法第11條、第56條、第47條、第38條
    第1項第2款，判決如主文。
本案經檢察官陳新慶到庭執行職務。
中　　華　　民　　國　　94　　年　　10　　月　　28　　日
　　　　　　　　　刑事第五庭    審判長法　官  曾永宗
                                      法　官  任森銓
                                      法　官　陳明富
以上正本證明與原本無異。
如不服本判決應於收受本判決後10日內向本院提出上訴書狀，其
未述上訴理由者，並得於提起上訴後10日內向本院補提理由書
狀（均須按他造當事人之人數附繕本)「 切勿逕送上級法院」。
中　　華　　民　　國　　94　　年　　10　　月　　31　　日
                                      書記官  魏文常
附錄本判決論罪之法條：
毒品危害防制條例第10條第1項
施用第一級毒品者，處 6 月以上 5 年以下有期徒刑。
